【裁判字號】    89,易,3917
【裁判日期】    900108
【裁判案由】    傷害
【裁判全文】
臺灣板橋地方法院刑事判決                        八十九年度易字第三九一七號
    公  訴  人  臺灣板橋地方法院檢察署檢察官
    被      告  甲○○
右列被告因傷害案件，經檢察官提起公訴（八十九年度偵字第一六六五七號），本院
判決如左：
    主  文
甲○○共同傷害人之身體，處有期徒刑肆月，如易科罰金，以佰元折算壹日。
    事  實
一、甲○○為解決其與乙○○○間就本院八十九年度民執洪字第一一八七號拍賣抵押
    物強制執行案件有關債權部分之清償事宜，遂邀約乙○○○前往臺北縣三重市○
    ○路○段五十號四樓之「縱橫法律事務所」商談，甲○○竟與五名不詳姓名之成
    年男子共同基於傷害乙○○○之犯意聯絡，於八十九年二月十四日十四時三十分
    許，在臺北縣三重市○○路○段五十號一樓前之騎樓，見乙○○○依約前來「縱
    橫法律事務所」，遂指揮該五名不詳姓名之成年男子，對乙○○○之頭部、手部
    拳打腳踢，致乙○○○受有左臂挫傷、左手挫瘀傷二×四公分、下背部挫傷等傷
    害。
二、案經被害人乙○○○訴請臺灣板橋地方法院檢察署檢察官偵查起訴。
    理  由
一、訊據被告甲○○固坦承於前揭時、地帶同五名男子前往「縱橫法律事務所」一樓
    前騎樓，並遇見告訴人乙○○○等情不諱，惟矢口否認有何傷害犯行，辯稱：伊
    只是在廟裡跟五名男子聊天，他們就和伊到法律事務所要了解債務情形，但是他
    們並沒有打告訴人云云；經查，右揭事實業據告訴人乙○○○迭於偵查及本院審
    理時指訴綦詳，並有驗傷診斷書影本一份附卷可憑，觀諸乙○○○之驗傷診斷書
    ，其上檢驗日期係記載八十九年二月十四日下午四時二十分，檢驗結果則記載有
    左臂挫傷、左手挫瘀傷二×四公分、下背部挫傷等語，足徵告訴人指訴被告於八
    十九年二月十四日十四時三十分許，帶同五名男子毆打其頭部、手部等情，應屬
    非虛，又被告於案發當時當場對該五名男子說「就是這個人」，該五名男子遂共
    同對告訴人拳打腳踢等情，亦據告訴人於本院調查時陳明在卷（見本院八十九年
    十一月十六日訊問筆錄），再參以被告亦於本院迭次審理時坦承其於前揭時、地
    帶同五名男子前往「縱橫法律事務所」一樓等情不諱，足認被告係與前揭五名成
    年男子基於共同傷害之犯意聯絡，並於案發當時確有指揮該五名成年男子毆打告
    訴人，至為灼然，況被告迭於本院審理時均無法提供該五名成年男子之詳細年籍
    住所等資料供本院查證，其無非故不供出該五名成年男子之住所以搪塞本院之調
    查。是被告前揭所辯，無非係事後圖卸刑責之詞，不足採信。本件事證明確，被
    告犯行洵堪認定，應予依法論處。
二、核被告甲○○所為，係犯刑法第二百七十七條第一項傷害罪。又被告與五名不詳
    姓名之成年男子，就前揭傷害犯行，有犯意聯絡及行為分擔，均為共同正犯（按
    以自己共同犯罪意思，事先同謀，而由其中一部分人實施犯罪之行為者，均為共
    同正犯，此有司法院大法官會議釋字第一０九號解釋可資參照）。爰審酌告訴人
    所受之傷害雖非嚴重，惟被告身為債務人，不思清償債務，反而與五名成年男子
    為本件傷害犯行，處刑自不宜寬縱，暨被告之犯罪動機、目的、手段、犯後態度
    等一切情狀，量處如主文所示之刑，並諭知易科罰金之折算標準，以示懲儆。
據上論斷，應依刑事訴訟法第二百九十九條第一項前段，刑法第二十八條、第二百七
十七條第一項、第四十一條，罰金罰鍰提高標準條例第一條前段、第二條，判決如主
文。
本案經檢察官許智評德到庭執行職務
中      華      民      國    九十      年      一      月      八      日
                                      臺灣板橋地方法院刑事第三庭
                                          法  官  林  海  祥
右正本證明與原本無異。
如不服本判決，應於判決送達後十日內，向本院提出上訴狀。
                                          書記官  陳  怡  真
中    華    民    國      九十        年    一        月     十       日
本案論罪科刑主要法條：
刑法第二百七十七條
傷害人之身體或健康者，處三年以下有期徒刑，拘役或一千元以下罰金。
犯前項之罪，因而致人於死者，處無期徒或七年以上有期徒刑；致重傷者，處三年以
上十年以下有期徒刑。


司法院資訊處製作；財團法人民間司法改革基金會備份。
